【裁判字號】    99,勞訴,119
【裁判日期】    991123
【裁判案由】    給付資遣費等
【裁判全文】
臺灣臺北地方法院民事判決             99年度勞訴字第119號
原      告  張小芳
訴訟代理人  李岳洋律師
            張克西律師
複代理人    陳宏彬律師
被      告  香港商利邦零售有限公司臺灣分公司
法定代理人  李富桂
訴訟代理人  陳金泉律師
            葛百鈴律師
            李瑞敏律師
上列當事人間請求給付資遣費等事件，本院於民國99年11月 8日
言詞辯論終結，判決如下：
    主  文
被告應給付原告新臺幣陸拾萬貳仟零柒拾貳元，及自民國九十九
年五月一日起至清償日止，按年息百分之五計算之利息。
被告應交付記載原告自八十三年五月一日起至九十八年十二月十
五日止之服務證明書予原告。
原告其餘之訴駁回。
訴訟費用由被告負擔百分之八十二，餘由原告負擔。
本判決第一項於原告以新臺幣貳拾萬元供擔保後，得假執行；但
被告以新台幣陸拾萬貳仟零柒拾貳元供擔保後，得免為假執行。
原告其餘假執行之聲請駁回。
    事實及理由
一、原告起訴主張：
（一）原告自民國83年5月1日起任職被告香港商邦利零售有限公
      司臺灣分公司，擔任專櫃銷售一職，並派駐於SOGO百貨公
      司忠孝店。於98年10月SOGO忠孝店週年慶期間，因訴外人
      即被告公司前員工曾筠捷為提升銷售業績，同意消費者殺
      價或去尾數，導致帳目無法核對，被告認原告亦應連帶負
      責，即於同年12月4日，要求原告自請辭職未果後，於98
      年12月7日，遂以原告知道同在SOGO忠孝店在98年11月5日
      至同月16日之帳目不合，卻未通知被告為由，違法終止雙
      方僱傭契約，再於同年12月15日發函原告終止契約。原告
      因而於同月16日後未再上班。
（二）惟被告係為違法終止僱傭契約，故原告爰依雙方勞動關係
      及勞動基準法規定，請求被告給付如下：
      1.積欠工資：原告每月基本薪資為新台幣（下同）2萬
        4533元，但被告於98年12月僅給付原告8705元，被告應
        給付12月1日至同月15日之薪資為1萬2267元，尚積欠
        3562元。
      2.資遣費：原告98年12月15日前6個月平均工資為4萬4710
        元，計至94年7月1日勞退新制實施前之年資計11年 2個
        月，舊制基數為11.1666、新制基數為2.2291，合計
        13.3957，被告應付資遣費為59萬8922元。
      3.未休特別假折算工資：原告工作滿15年，可享有20日特
        別休假，而原告並未休畢，以原告每月平均工資4萬
        4710元計算，被告應給付原告 2萬806.6666元之折算工
        資。
      4.精神上損害賠償：被告於98年12月 7日發布之公告，顯
        然係故意侵害原告名譽，為此請求10萬元之精神慰撫金
        。
      5.被告應依勞動基準法第19條規定交付服務證明書。
（三）並聲明：
      1.被告應給付原告73萬2291元及自起訴狀繕本送達翌日起
        至清償日止，按年息百分之五計算之利息。
      2.被告應開立原告83年5月1日起至98年12月15日止任職於
        被告公司之服務證明書與原告。
      3.訴訟費用由被告負擔。
      4.原告願供擔保，請准宣告假執行。
二、被告抗辯略以：
（一）被告乃從事服飾皮件相關貨品經銷貿易公司，原告自83年
      5月1日受僱被告，擔任專櫃銷售人員工作，原告與同為被
      告員工之曾筠捷、吳庭萱擔任SOGO忠孝店專櫃小姐期間，
      與專櫃人員發生帳目不清之情形：
      1.98年11月6日陳姓女客戶消費金額，依被告之INVOICE報
        表顯示，應為 3萬9364元，惟原告之實際收款及發票金
        額為3萬8864元。
      2.98年11月9日客戶江同辰消費金額，依被告之INVOICE報
        表顯示應為6萬9916元，惟實際收款及開立發票金而為6
        萬6724元。
      3.98年11月 9日客戶羅獻松消費兩件襯衫，原合計應銷售
        金額為7342元，但實際收款及發票金額為7661元。
      4.98年11月12日原告登載在 INVOICE報表顯示，當日銷售
        總價款為17萬1631元，然實際收款及發票金額為16萬
        7165元。
      5.98年11月15日原告登載在 INVOICE報表顯示，當日銷售
        總價款為16萬3712元，然實際收款及發票金額為16萬
        4590元。
      6.98年11月16日以客戶李克毅消費，先刷自己信用卡，金
        額3萬7500元，再於98年12月12日刷退且兌換商品。
（二）因原告任職期間確有上述違規行為，違反勞工忠誠義務及
      被告公司之工作規則，故被告依勞動基準法第12條第 1項
      第 4款規定終止雙方僱傭契約自屬有據，並聲明：原告之
      訴駁回，訴訟費用由原告負擔。
三、兩造不爭執之事實：
（一）原告自83年5月1日起任職被告公司，擔任專櫃銷售人員工
      作，並派駐於SOGO百貨公司忠孝店。
（二）於98年10月SOGO忠孝店週年慶期間，因原告與同為被告員
      工之曾筠捷、吳庭萱擔任該專櫃小姐發生帳目不清之情形
      ，故被告於98年12月4日要求原告自請辭職，復於98年12
      月7日，公告表示原告知悉同在SOGO忠孝店於98年11月5日
      至同月16日週年慶期間之帳目不合，卻未通知被告為由，
      終止雙方僱傭契約，再於同年12月15日發函原告終止契約
      。
（三）原告基本薪資為 2萬4533元，98年12月被告已給付原告薪
      資8705元
四、得心證之理由：
（一）原告自83年5月1日起任職被告公司，擔任專櫃銷售人員工
      作，並派駐於SOGO忠孝店。嗣於98年10月SOGO忠孝店週年
      慶期間，因原告與訴外人即同為被告員工之曾筠捷、吳庭
      萱負責之該專櫃發生帳目不清之情形，故被告於98年12月
      7 日，以口頭通知原告終止雙方僱傭契約，再於同年12月
      15日正式發函終止契約等情，有僱傭合約、被告發布公告
      、存證信函、原告考勤表、臺北市政府勞資爭議調解申請
      書、臺北市政府勞工局勞資爭議案件協調會紀錄等影本附
      卷可稽，亦為兩造所不否認，堪信真實。
（二）本件原告主張被告違法解僱，故原告終止僱傭關係後，被
      告應給付積欠工資、資遣費、應休未休特別休假之折算工
      資及慰撫金，被告則以前詞置辯，是本件雙方爭執者厥為
      ：1.被告終止兩造僱傭契約是否合法？2.原告得據以請求
      之款項若干？經查：
      1.被告終止兩造僱傭契約是否合法？
     （1）按勞動基準法第12條規定「勞工有左列情形之一者，
          雇主得不經預告終止契約：一、於訂立勞動契約時為
          虛偽意思表示，使雇主誤信而有受損害之虞者。二、
          對於雇主、雇主家屬、雇主代理人或其他共同工作之
          勞工，實施暴行或有重大侮辱之行為者。三、受有期
          徒刑以上刑之宣告確定，而未諭知緩刑或未准易科罰
          金者。四、違反勞動契約或工作規則，情節重大者。
          五、故意損耗機器、工具、原料、產品，或其他雇主
          所有物品，或故意洩漏雇主技術上、營業上之秘密，
          致雇主受有損害者。六、無正當理由繼續曠工三日，
          或一個月內曠工達六日者」，又被告訂定之員工手冊
          第50條規定第1項第3款、第 6款規定「員工有下列情
          事之一經查證確鑿或有具體事證情節重大者，得予開
          除：三、短漏開立統一發票，使公司蒙受重大損失者
          。六、違反勞動契約或工作規則情節重大者。」、第
          51條規定「違反公司守則且情節重大有具體事實者，
          公司得視情形懲處」。
     （2）本件依被告抗辯意旨，應係以原告違反被告公司所定
          之工作規則第50條規定第1項第3款、第 6款及第51條
          規定，而認符合前揭勞動基準法第12條第1項第4款規
          定「違反勞動契約或工作規則，情節重大」終止雙方
          僱傭契約。惟經審視前開工作規則，其第50條第 1項
          第 6款及第51條屬於抽象性規定，無法據以認定原告
          行為符合該款、條規定事由，是被告所認原告有違反
          工作規則情節重大，僅有工作規則第50條第1項第3款
          「短漏開立統一發票，使公司蒙受重大損失」之規定
          。再細究被告所抗辯原告違反工作規則之行為：98
          年11月6日陳姓女客戶消費金額應為3萬9364元，惟原
          告開立發票金額為3萬8864元；98年11月9日客戶江
          同辰消費金額為 6萬9916元，惟實際收款及開立發票
          金而為6萬6724元；98年11月9日客戶羅獻松消費兩
          件襯衫原合計應銷售金額為7342元，但實際收款及發
          票金額為7661元；98年11月12日原告登載當日銷售
          總價款為17萬1631元，然實際收款及發票金額為16萬
          7165元；98年11月15日原告登載當日銷售總價款為
          16萬3712元，然實際收款及發票金額為16萬4590元；
          98年11月16日以客戶李克毅消費，先刷自己信用卡
          ，金額 3萬7500元，再於98年12月12日刷退且兌換商
          品。然前開銷售款項是否確由原告經手，經訊之證人
          吳庭萱證稱：「（提示被證二，左上角有原告名字這
          是何意思？）因為週年比較忙，我們開機後會由同一
          個人掛名但是不見得是由那個人銷售」等語（99年9
          月20 日言詞辯論筆錄，本院卷，頁201背面）；核與
          被告所提出之「SOGO忠孝店三人全天班共同站櫃」明
          細表，被告公司 INVOICE登載姓名同一日係掛同一姓
          名，而非依實際銷售情形而登載不同姓名（本院卷，
          頁130至134），是被告指摘前開帳目不符之行為是否
          均屬原告為之，被告尚未盡舉證之責。再者，上開帳
          目不符之情形，僅98年11月6日、98年11月9日及
          98年11月12日之銷售有短開立統一發票之情形；至
          於98年11月 9日及98年11月15日之銷售則為溢開
          發票，而98年11月16日銷售則無溢開或短開之情形
          。據此，經合計前揭 3筆短開發票之金額僅8158元，
          經與被告公司在中華民國境內營運資金為500萬元相
          較（本院卷，頁14），原告縱有該行為，亦難謂符合
          上揭「短漏開立統一發票，使公司蒙受重大損失」之
          規定，是被告據此終止雙方僱傭契約，尚屬無據。至
          被告雖另辯解原告前開帳目不實之行為，違反勞動契
          約忠誠義務云云，然查前開帳目不實之情形，是否均
          可歸咎於原告，猶有疑義，已如前述；且被告所舉發
          生帳目不清均發生於SOGO忠孝店週年慶期間，前開帳
          目不清或有溢收、或有短漏，故原告是否因忙中出錯
          ，或縱欲促銷提升業績，而折價出售等行為，均難遽
          認其有違反忠誠義務，因而被告此部分所辯亦難認有
          據。
     （3）綜上，原告並無前開勞動基準法第12條第1項第4款規
          定事由，是被告終止兩造僱傭關係自不合法。
      2.原告得據以請求之款項若干？
     （1）按雇主違反勞動契約或勞工法令，致有損害勞工權益
          之虞者，勞工得不經預告終止契約；勞工依前項第6
          款規定終止契約者，應自知悉其情形之日起，30日內
          為之；又第17條規定於本條終止契約時準用之，勞動
          基準法第14條第1項第6款、第2項及第4項定有明文。
          本件被告於98年12月15日發函違法終止雙方僱傭契約
          ，已如上述，原告隨即於同月25日向臺北市政府勞工
          局申請調解，因調解不成立始向本院起訴請求，應可
          認原告於聲請調解時，可視為原告應已主張勞動基準
          法第14條之終止契約之意思表示，故原告主張解除兩
          造僱傭契約自未逾30日之除斥期間，合先敘明。
     （2）有關積欠工資部分：
          本件被告違法終止雙方僱傭關係，是被告終止僱傭契
          約自不生效力。然原告嗣於知悉被告違法解僱之情形
          30日內為終止僱傭契約之意思表示，自屬合法。因而
          原告以98年12月15日收受被告寄發存證信函為時點，
          請求被告給付原告該月工資至15日尚非無據。被告基
          本薪資為 2萬4533元，此為兩造所不爭執，是原告主
          張，被告應給付98年12月薪資為 1萬2267元（計算式
          ：2萬4533元÷30×15＝1萬2267，四捨五入），扣除
          已給付之8705元，尚應給付3562元，洵屬有據，自堪
          認定。
     （3）有關資遣費部分：
          雇主依勞動基準法第11條或第13條但書終止勞動契約
          者，應依左列規定發給勞工資遣費：一、在同一雇主
          之事業單位繼續工作，每滿一年發給相當一個月平均
          工資之資遣費。二、依前款計算之剩餘月數，或工作
          未滿一年者，以比例計給之。未滿一個月者以一個月
          計，勞動基準法第17條定有明文。又勞工依勞動基準
          法第14條規定終止勞動契約時，準用同法第17條規定
          。再所謂平均工資，係指計算事由發生之當日前六個
          月內所得工資總額除以該期間之總日數；而所謂工資
          ，係指因工作而獲得之報酬，包括工資、薪金及按計
          時、計日、計月、計件以現金或實物等方式給付之獎
          金、津貼及其他任何名義之經常性給與均屬之，勞動
          基準法第2條第3款、第 4款規定參照。本件被告於98
          年12月15日既屬違法終止勞動契約，則原告終止僱傭
          契約後，依前揭規定，請求被告給付資遣費，洵屬有
          據，其金額計算如下：
          平均工資：
            I按我國勞基法關於工資（第2條第3款）、退休金
              基數標準之「一個月平均工資」（第55條第 2項
              ），延長工作時間工資（俗稱加班費）之「平日
              每小時工資）（第24條），其內涵、範圍、計算
              標準如何，為爭議性極大之問題，學說、實務、
              行政主管機關迄無統一之標準見解，此係由於條
              文規定過於簡略，屬不確定法律概念，解釋上即
              有極大之彈性，而政策上常在照顧勞工與發展經
              濟（投資環境）之兩難中搖擺不定，有賴將來修
              法予以明確界定。惟司法機關就法言法，自應以
              現存法律依立法目的及文義為公平合理之裁判。
              依勞動基準法第2條第3款規定，工資係勞工因工
              作而獲之報酬，工資、薪金及按計時、計日、計
              月、計件以現金或實物等方式給付之獎金、津貼
              ，暨其他任何名義經常性給與均屬之。是工資係
              勞工勞動之對價，如為勞務性給與及經常性給與
              性質即屬工資。主管機關唯恐不明確，特於施行
              細則第10條明定11款名義之給與排除在「經常性
              給與」之外。規定「本法第二條第三款所稱之其
              他任何名義之經常性給與係指左列各款以外之給
              與。一紅利。二獎金：指年終獎金、競賽獎金、
              研究發明獎金、特殊功績獎金、久任獎金、節約
              燃料物料獎金及其他非經常性獎金。三春節端午
              節中秋節給與之節金…」然此11款明定之名義，
              仍無法涵括實務上雇主所支付之各項給與名目，
              只有以性質上是否相近或類似，即各該給付項目
              之本質是否勞力對價作為認定是否為經常性給與
              之標準。最高法院即認為：「工資實係勞工之勞
              力所得，為其勞動對價而給付之經常性給與。倘
              雇主為改善勞工生活而給付非經常性給與；或為
              其單方之目的，給付具有勉勵、恩惠性質之給與
              ，即非為勞工之工作給付之對價，與勞動契約上
              之經常性給與有別，不得列入工資範圍之內」，
              因此「諸如施工津貼、領班加給與工作績效獎金
              類似，屬為激勵員工士氣，加強施工、督導績效
              而發給，有如競賽獎金、特殊功績獎金，亦非經
              常性給與。至於年資加給與久任獎金無異，均係
              獎勵性給與，為施行細則所明文排除於工資外之
              給與」（最高法院79年度台上字第 242號、86年
              台上字第 255號判決意旨參照）。職此之故，於
              決定某給付是否為工資時，應從勞動契約觀點，
              以該給付之性質，是否與勞務之提出處於對價關
              係之經常性給與為斷。至於其給付名義為何，則
              非所問。
            II依勞動基準法第2條第4款規定，所謂平均工資，
              謂計算事由發生之當日前 6個月內所得工資總額
              除以該期間之總日數所得之金額。本件發生事由
              當日為98年12月15日，是回溯 6個月，應以原告
              於98年 6月15日至同年12月15日領取工資為計算
              依據。依被告所陳報並為原告所不爭執之前開期
              間原告薪資明細（本院卷，頁 115），原告薪資
              包含基本薪資、伙食津貼、全勤獎金、業績抽成
              、目標獎金（月）、三節獎金、未休完特別休假
              折算薪資及其他免稅等項目。承上開說明，全勤
              獎金、目標獎金（月）、三節獎金、未休完特別
              休假折算薪資均非與勞務有對價關係之經常性給
              與，自應予以扣除；而伙食津貼與業績抽成，則
              屬於於勞務有對價關係之經常性給與，因而自為
              工資之一部分。至於其他免稅項目一節，原告已
              同意不主張為工資之一部分，故併予扣除。
            III綜上，原告遭違法解僱之事由發生之當日前6個
              月內所得工資總額為26萬8532元{計算式：（2萬
              4533＋1310＋1萬1953）÷2＋（2萬4533＋1430
              ＋9425）＋（2萬4533＋1430＋1萬2146）＋（2
              萬4533＋1430＋1萬2911）＋（2萬4533＋1490＋
              1萬2412）＋（2萬4533＋1610＋5萬6370）＋（1
              萬2267＋4048）＝26萬8532元}。故平均工資應
              為4萬4022元（計算式：26萬8532÷183天×30＝
              4萬4022元，四捨五入）。
          基數計算：
            I按「雇主依前條終止勞動契約者，應依左列規定
              發給勞工資遣費：一在同一雇主之事業單位繼續
              工作，每滿一年發給相當於一個月平均工資之資
              遣費。二依前款計算之剩餘月數，或工作未滿一
              年者，以比例計給之。未滿一個月者以一個月計
              」、「勞工適用本條例之退休金制度者，適用本
              條例後之工作年資，於勞動契約依勞動基準法第
              11條、第13條但書、第14條及第20條或職業災害
              勞工保護法第23條、第24條規定終止時，其資遣
              費由雇主按其工作年資，每滿 1年發給二分之一
              個月之平均工資，未滿 1年者，以比例計給；最
              高以發給 6個月平均工資為限，不適用勞動基準
              法第17條之規定」，勞動基準法第17條、勞工退
              休金條例第12條分別定有明文。
            II查本件原告自94年7月1日起適用勞工退休金條例
              之退休制度（下簡稱勞退新制），則其適用勞退
              新制前之年資即自83年5月1日起至94年 6月30日
              為11年又2個月，依前開規定此部分基數應為
              11.1666；又原告自適用勞退新制之日起至98年
              12月15日止之年資，即自94年7月1日起至98年12
              月15日止為4年5個月又15日，依法此部分之基數
              為2.2291，故合計基數為13.3957。
          資遣費金額：
            原告資遣費金額應係平均工資×資遣費基數即4萬
            4022元×13.3957＝58萬9706元（四捨五入），故
            原告就資遣費逾此部分之主張，自應予以駁回。
     （4）有關應休未休特別休假之折算工資部分：
          依勞動基準法第38條規定：「勞工在同一雇主或事
            業單位，繼續工作滿一定期間者，每年應依左列規
            定給予特別休假。一、1年以上3年未滿者 7日。二
            、3年以上5年未滿者10日。三、 5年以上10年未滿
            者14日。四、10年以上者，每1年加給1日，加至30
            日為止」，同法第39條復規定：「第36條所定之例
            假、第37條所定之休假及第38條所定之特別休假，
            工資應由雇主照給。雇主經徵得勞工同意於休假日
            工作者，工資應加倍發給。因季節性關係有趕工必
            要，經勞工或工會同意照常工作者，亦同」，再參
            照該法施行細則第24條規定：「本法第38條之特別
            休假，依左列規定：一、計算特別休假之工作年資
            ，應依第 5條之規定。二、特別休假日期應由勞雇
            雙方協商排定之。三、特別休假因年度終結或終止
            契約而未休者，其應休未休之日數，雇主應發給工
            資」，可見未休特別休假工資，必須於一年終了後
            ，累計每一勞工於當年應休未休之日數始能發給，
            為「按年」核計之給與，或於勞動契約終止時，核
            計應休而未休之日數始能發給。
          本件依原告年資，其有20日之特別休假日，此為兩
            造所不爭執，而依被告所提出之原告休假明細表（
            本院卷，頁 116），原告於98年度已修14日，故其
            所得請求之應休未休特別休假之折算工資僅有 6日
            ，又此無法休畢之原因乃可歸責於被告違法解僱所
            致，因原告之平均工資為 4萬4022元，已如上述，
            故原告此部分可請求之金額應為8804元（四捨五入
            ），逾部分其請求應予駁回。
     （5）有關精神慰撫金部分：
          按「因故意或過失，不法侵害他人之權利者，負損
            害賠償責任」；又「不法侵害他人之身體、健康、
            名譽、自由、信用、隱私、貞操，或不法侵害其他
            人格法益而情節重大者，被害人雖非財產上之損害
            ，亦得請求賠償相當之金額」，民法第184條第1項
            前段、第195條第1項分別定有明文。
          本件原告主張受有精神上損害，係以被告於98年12
            月 7日發布之公告為據。然依公告內容主要乃記載
            ：「在此，要鄭重宣布：忠孝本館於週年慶期間
            11/5 ～11/16共12天，由於百貨公司銷售聯及公司
            P.O.S.每結一筆銷售就會印出INVOICE單據，連同"
            店櫃每日收銷結帳明細表" 等均無法核對，雖然每
            日總金額是合的，經由會計同仁核對時，發現每筆
            細項金額卻是錯誤百出。公司已於12/4（五）請兩
            位當班人員（曾筠捷及吳庭萱）回公司說明，最後
            得知是週年慶期間，只要客人有殺價或要求去尾數
            ，曾筠捷該員均同意販售，導致週年慶12天的帳，
            每天都無法核對；同櫃同事吳庭萱與張小芳知情，
            但未於第一時間將此情形回報公司知情，需負連帶
            之責，公司已於上星期五12/4終止三人的僱傭關係
            ... 」等語，顯見被告係指摘訴外人曾筠捷之行為
            ，始為帳目不清之原因，至原告與吳庭萱，因與訴
            外人曾筠捷為同一專櫃銷售員，合理判斷應無不知
            之理，因而僅謂「負連帶之責」，是被告終止雙方
            僱傭契約係屬違法，已俱如上述，惟觀其公告內容
            ，乃用以提醒其他員工，避免重蹈覆轍，應屬公司
            正常管理行為，難認有何損害原告名譽之行為。至
            原告另稱被告於存證信函指責其共涉帳目不清一節
            ，亦屬損害其名譽。然查，該存證信函內容，乃係
            被告說明終止雙方僱傭契約之理由，其內容嗣後縱
            有有不能證明之情事，衡諸被告係以收件人為原告
            之存證信函為之，未散佈於公眾，亦難認被告有損
            害名譽之侵權行為，原告此部分主張，要屬無據，
            應予駁回。
（三）關於開立服務證明書部分：
      1.再按勞動契約終止時，勞工如請求發給服務證明書，雇
        主或其代理人不得拒絕，勞基法第十九條定有明文。勞
        工於契約終止時，不論是勞工自請離職、自請退休、被
        迫辭職或遭雇主預告解僱、不經預告解僱、強制退休而
        離職，均得向雇主請求發給服務證明書。
      2.查本件被告係屬違法終止僱傭關係，已如上述，而被告
        於98年12月15日發函違法終止雙方僱傭契約，原告隨即
        於同月25日向臺北市政府勞工局申請調解，因調解不成
        立始向本院起訴請求，應可認原告於聲請調解時，可視
        為原告應已主張勞動基準法第14條之終止契約之意思表
        示，故原告主張解除兩造僱傭契約自未逾30日之除斥期
        間，且其主張兩造僱傭契約係於98年12月15日自應可採
        。
      3.系爭勞動契約既已終止，被告即應依勞基法第19條規定
        發給原告服務證明書。核勞基法第19條規定雇主於契約
        終止時應依勞工請求發給服務證明書之規定，乃基於雇
        主在勞動關係終止後依誠信原則所發展，其目的在於落
        實憲法上保障勞工工作權之核心價值，並為強制性規定
        ，惟離職證明書應記載事項之範圍為何，勞基法第19條
        及其施行細則均未規定。核要求雇主交付勞工服務證明
        書之目的乃在證明勞工在原工作已獲得之工作經驗、職
        位、待遇等事項，則原告請求被告交付之服務證明書應
        記載原告自83年5月1日起至98年12月15日止之工作年資
        ，自應准許。
五、綜上所述，原告依雙方勞動契約、勞動基準法第17條、第39
    條及第19條規定，請求被告給付原告60萬2072元，及自起訴
    狀繕本送達被告翌日即99年5月1日起至清償日止，按年利率
    百分之五計算之利息及服務證明書為有理由，應予准許。逾
    此部分之請求則無理由，應予駁回。
六、兩造各陳明願供擔保，請准宣告假執行及免為假執行，經核
    原告勝訴部分，合於法律規定，爰分別酌定相當之擔保金額
    宣告之；至原告敗訴部分，其假執行之聲請已失所附麗，應
    併予駁回。
七、本案事證已明，兩造其餘攻擊防禦方法及舉證，核與判決結
    果無影響，於茲不贅。
八、訴訟費用負擔之依據：民事訴訟法第79條。
中    華    民    國    99    年    11    月    23    日
                        勞工法庭    法  官  曾益盛
以上正本係照原本作成。
如對本判決上訴，須於判決送達後20日內向本院提出上訴狀。如
委任律師提起上訴者，應一併繳納上訴審裁判費。
中    華    民    國    99    年    11    月    23    日
                                    書記官  蔡月女

司法院資訊處製作；財團法人民間司法改革基金會備份。
